【裁判字號】    89,易,1027
【裁判日期】    900726
【裁判案由】    竊盜
【裁判全文】
臺灣士林地方法院刑事判決                        八十九年度易字第一二七號
    公  訴  人  臺灣士林地方法院檢察署檢察官
    被      告  戊○○
                乙○○
    選任辯護人  張景豐
右列被告等因竊盜案件，經檢察官提起公訴（八十九年度偵字第七九七九號），本院
判決如左：
    主  文
戊○○、乙○○共同毀越門扇、攜帶兇器竊盜，均累犯，各處有期徒刑拾月。扣案黑
色作案工具包壹個、一字起子貳支、萬能夾壹支、開鎖起子壹支、開鎖器壹個、大型
螺絲起子壹支、十字起子壹支均沒收。
    事  實
一、戊○○前有多次竊盜及違反麻醉藥品管理條例等前科，前於民國八十六年間，因
    麻醉藥品管理條例案件，經臺灣臺北地方法院於八十六年九月二十六日以八十六
    年度易字第五三七四號判處有期徒刑六月確定，而於八十七年八月十八日執行完
    畢；乙○○前有多次竊盜及妨害兵役、等前科，前於八十七年間，因竊盜案件，
    經臺灣臺北地方法院於八十七年六月十五日以八十七年度易字第一八九一號判處
    有期徒刑二年確定，嗣於八十九年五月十五日執行完畢。詎均不知悔改，復共同
    基於意圖為自己不法所有之犯意聯絡，於八十九年八月十七日下午二時許，共同
    攜帶內裝有客觀上足供為兇器使用之一字起子二支、萬能夾一支、開鎖起子一支
    、開鎖器一個、大型螺絲起子一支、十字起子一支之黑色工具包一個，由戊○○
    踹開一樓公寓大門（門鎖未遭毀壞）而予逾越，二人旋拾階而上，至臺北市○○
    區○○路四二三巷十號四樓己○○之住處後，二人即持所攜帶之上開工具，將第
    一重大門拆卸予以毀壞，並經由原即並未上鎖之第二重大門而侵入（侵入住宅及
    毀損部分均未據告訴），進而在內竊得己○○所有之金戒指二只及金項鍊一條，
    嗣於同日下午二時四十分許，經目擊民眾丙○○報案，員警據報前往而在臺北市
    北投區○○路四二三巷十號前查獲戊○○、乙○○二人，並自戊○○身上扣得其
    所有供犯罪使用、內裝有客觀上均足供為兇器使用之一字起子二支、萬能夾一支
    、開鎖起子一支、開鎖器一個、大型螺絲起子一支、十字起子一支之黑色工具包
    一個，及竊得之己○○所有金戒指二只及金項鍊一條（業經發還己○○）。
二、案經臺北市政府警察局北投分局報告臺灣士林地方法院檢察署檢察官偵查起訴。
    理  由
一、訊據被告戊○○對渠確有右開竊盜犯行坦承不諱，被告乙○○則矢口否認有何竊
    盜犯行，被告乙○○辯稱：當日與被告戊○○一起前往北投，戊○○稱要順道覓
    友，並要伊在公園等候，嗣因內急，乃前往系爭公寓地下室方便，並未參與行竊
    ，自內出來時，適有員警到場而加以逮捕，當時被告戊○○已遭逮捕並戴上手銬
    云云。經查：
  (一)被告二人右開犯行，業據證人即目擊者丙○○於警訊、偵查及本院調查證據時、
    證人即查察員警丁○○、甲○○於偵查及本院調查時、證人即被害人己○○於警
    訊時證述綦詳，且有贓證物認領保管單、贓物照片、目擊位置照片及現場照片在
    卷可按。另有被告戊○○所有供犯罪使用之黑色作案工具包一個、一字起子二支
    、萬能夾一支、開鎖起子一支、開鎖器一個、大型螺絲起子一支、十字起子一支
    等物扣案可憑。
  (二)被告乙○○雖否認犯罪，而被告戊○○於本院審理時固據陳稱：本案確係伊一人
    所犯，乙○○並未參與云云，然：
  (1)本院訊據被告乙○○、戊○○有關渠二人當日行程、所謂乙○○等候戊○○地點
    、是否由乙○○代替在公園等候戊○○友人、相互如何聯絡等情，二人所陳均不
    相符合。而被告乙○○所稱前往查獲地點僅係意在方便云云，觀之卷附公園照片
    ，公園內確有公用廁所無誤，而一般規模公園內通常設有公共廁所方便民眾，此
    亦為一般之常識，被告乙○○縱有內急，亦無需前往他人住處公寓大樓地下室內
    任意方便之理，凡此均見被告乙○○所陳為不能遽採。另據證人即丙○○之父林
    豐裕於本院調查時所繪製現場圖觀之，立農公園與案發現場相隔有數十公尺遠，
    且係在同一側，此亦為被告戊○○所是認，則因從目擊照片可以清楚看出，該公
    寓一樓大門並非瀕臨道路，乃設圍牆內側，則立於立農公園內當不可能得見所謂
    被告戊○○踹門之情景，是被告所陳因見被告戊○○踹門而得知伊在該處，故而
    前往該址地下室方便云云，顯然與事實不符，雖被告乙○○復於本院審理時另改
    稱渠二人曾行經該處，伊有見被告戊○○踹門後進入云云，惟此亦與所陳前情矛
    盾，況案發現場與被告二人下車處之大同公司為相反方向，據被告二人所陳行經
    路線，亦不可能經過案發現場大門口，是被告乙○○此部分辯稱，仍不能認為可
    採。
  (2)第按證人之陳述有部分前後不符，或相互間有所歧異時，究竟何者為可採，法院
    仍得本其自由心證予以斟酌，非謂一有不符或矛盾，即應認其全部均為不可採信
    ；尤其關於行為動機、手段及結果等之細節方面，告訴人之指陳，難免故予誇大
    ，證人之證言，有時亦有渲染之可能；然其基本事實之陳述，若果與真實性無礙
    時，則仍非不得予以採信（最高法院七十四年度台上字第一五九九號判例參照）
    。有關本件竊盜行為，係有二名行為人所為，此業經證人丙○○於警訊、偵查及
    本院調查證據時指證明確。雖辯護人為被告乙○○辯護稱：證人丙○○前後就有
    關其當場所見何人踹開大門、有無持木棍、行為人有無頭戴帽子等節，所陳或前
    後矛盾或與查扣物品不符，均不能認為可採云云。惟參以卷附由證人丙○○所提
    供自伊目擊處拍攝所得現場即己○○上址住處公寓照片觀之，確可清晰目擊現場
    人數並無疑義，而本件被告戊○○當日同行僅有被告乙○○一人，是依上開照片
    觀之，雖無其他佐證可以認為證人丙○○就有關行為人踹門、有持木棍及戴帽等
    情與事實相符，然據其所為證述仍堪認本件竊盜犯行確有二人參與無誤，此即核
    之前述被告乙○○所為陳辯如何不能採取之各種情狀，並證人即現場查獲員警丁○○、甲○○於偵查及本院調查時所為證述，均稱被告二人係同時自現場一樓公
    寓大門出來等語，並所陳互核相符、前後並無矛盾等情觀之，亦應為同此之認定
    ，是被告戊○○所陳顯係意在迴護被告乙○○，不能認為可採，被告乙○○確有
    參與本件竊盜犯行已足肯認。
  (三)扣案一字起子二支、萬能夾一支、開鎖起子一支、開鎖器一個、大型螺絲起子一
    支、十字起子一支，均為金屬材質，且除萬能夾外，均為尖端鋒利之物，至扣案
    萬能夾則質地沈重，業經本院於審理時當庭勘驗無誤，且為被告二人所是認，堪
    認在客觀上均係足供為兇器使用之物。
  (四)被告二人先是以腳踹開上址公寓一樓大門而進入，雖據現場查察員警所稱前往查
    察時大門仍有鎖住等情觀之，該門門鎖並未遭破壞，惟被告二人此部分所為，係
    屬逾越門扇仍無可疑。又被告二人完全拆卸被害人己○○上址住處第一重大門而
    侵入部分，係屬毀壞門扇亦足以認定。
  (五)綜上，本件事證明確，被告二人犯行均堪認定，應予依法論科。
四、核被告戊○○、乙○○所為，係犯刑法第三百二十一條第一項第二款、第三款之
    加重竊盜罪。公訴人起訴雖就被告二人所犯刑法第三百二十一條第二款部分漏未
    論訴，惟被告等此部分行為既經載明於起訴書事實欄即業經起訴，本院自得一併
    審究，應予敘明。被告二人就本案犯行，有犯意聯絡及行為分擔，均為共同正犯
    。被告二人各有如前開事實欄所載前案有期徒刑執行情形，此有臺灣高等法院被
    告全國前案紀錄表、臺灣高等法院檢察署刑案資料簡覆表各二份在卷可按，且為
    被告二人所自承無誤，渠二人均係於前案有期徒刑執行完畢後五年內再犯本件有
    期徒刑以上之罪，均為累犯，應各依刑法第四十七條規定加重其刑。爰審酌被告
    二人均有竊盜前科，而被告劉建民之竊盜前科且係多次，又渠等二人光天化日之
    下，公然以踹門、拆卸門扇之手段侵入民宅行竊其惡性非輕，及各自之智識程度
    、被告戊○○有妻兒子姪亟需扶養之生活狀況、目的並犯罪後之態度等一切情狀
    ，分別量處如主文所示之刑。扣案被告戊○○所有供本案行竊使用之一字起子二
    支、萬能夾一支、開鎖起子二支、十字起子一支及黑色工具包一個，應依刑法第
    三十八條第一項第二款規定宣告沒收。
據上論斷，應依刑事訴訟法第二百九十九條第一項前段、刑法第二十八條、第三百二
十一條第一項第二款、第三款、第四十七條、第三十八條第一項第二款、罰金罰鍰提
高標準條例第一條前段判決如主文。
本案經檢察官黃惠玲到庭執行職務
中      華      民      國      九十      年      七    月    二十六    日
                                      臺灣士林地方法院刑事第一庭
                                          法  官  蕭  錫  証
右正本證明與原本無異。
如不服本判決，應於判決送達後十日內，向本院提出上訴狀。
                                          書記官  范  淑  芬
中      華      民      國      九十      年      七    月    三十一    日
附錄本論論罪科刑法條：
刑法第三百二十一條第一項第二款、第三款：
  犯竊盜罪而有左列情形之一者，處六月以上五年以下有期徒刑：
  二、毀越門扇、牆垣或其他安全設備而犯之者。
  三、攜帶兇器而犯之者。


司法院資訊處製作；財團法人民間司法改革基金會備份。
